台灣新竹地方法院刑事判決　　　 94年度交訴字第23號
公　訴　人　臺灣新竹地方法院檢察署檢察官
被　　　告　乙○○　男　29歲.
上列被告因公共危險等案件，經檢察官提起公訴（94年度偵字第
1015號），本院依簡式審判程序判決如下：
    主  文
乙○○服用酒類，不能安全駕駛動力交通工具而駕駛，處有期徒
刑月；又駕駛動力交通工具肇事，致人受傷而逃逸，處有期徒
刑柒月。應執行有期徒捌月。緩刑年。
    事  實
一、乙○○明知飲酒後駕駛車輛將導致其注意力降低，反應能力
    趨緩，在此時仍駕駛車輛行駛於道路上，隨時會危及他人行
    車安全，致生公共危險，且道路交通管理處罰條例定有於飲
    酒後呼氣之酒精濃度達每公升0.25毫克時即不得駕車之規定
    ，竟於94年2月13日晚上10時許起至11 時許止，在新竹市○
    ○路之「辰鴻檳榔攤」內飲用4 瓶台灣啤酒，並於酒後（未
    達心神喪失或精神耗弱之程度），已達不能安全駕駛動力交
    通工具之狀況下，猶於同日11時許駕駛車號BXB-712 號營業
    大客車，沿新竹市○○街由東往西方向之道路上行駛，欲返
    回其位於新竹市○○區○村里○○鄰○○街23號家中。於同日
    晚上11時25分許，其駕駛前開車輛行經新竹市○○街264號
    前時，本應注意汽車於行進中，駕駛人應隨時注意車前狀況
    ，隨時採取必要之安全措施，以避免危險之發生，以及汽車
    駕駛人飲酒後其吐氣所含酒精成分超過每公升0.25毫克以上
    者，不得駕車之規定，且依當時天候晴、夜間無照明、路面
    乾燥、無障礙物、無缺陷、視距良好，並無不能注意之情形
    ，詎乙○○因酒後注意力、反應力、控制力及協調能力均降
    低，竟疏於注意前開規定，貿然往前行駛，迎面撞擊適在該
    對向車道由西往東方向、由甲○○所騎乘車號BXB- 889號重
    型機車正前方，致甲○○所騎乘之重型機車失控下擦撞尤聖
    中所有、停放路邊之JV-2622 號自用小客車及吳春生所有、
    停放路邊之5H-2458 號自用小客車，甲○○因此受有頭部外
    傷併瀰漫性軸突損傷及薄層硬膜下出血於小腦天幕之傷害（
    傷害部分未據告訴）。詎乙○○於肇事後，竟未立即停車採
    取救護或其他必要措施，不顧受傷之甲○○，反駕車加速往
    新竹市○○路逃逸。嗣於94年2月14日凌晨1時19分許（起訴
    書誤載為1 時許），因乙○○心感不安，遂於尚未發覺犯罪
    人前，向有偵查犯罪職權之公務員即新竹市警察局第3 分局
    中華派出所警員葉坤山自首犯罪，並陳述肇事經過並表示願
    意接受裁判，並於同日凌晨1 時19分許，對乙○○測試飲酒
    後吐氣所含酒精成分，發現其吐氣所含酒精濃度達每公升0.
    63毫克，始悉上情。
二、案經新竹市警察局第3 分局報告臺灣新竹地方法院檢察署檢
    察官偵查起訴。
    理  由
一、本件被告乙○○所犯公共危險等罪，均非死刑、無期徒刑、
    最輕本刑為3 年以上有期徒刑之罪，被告於本院準備程序進
    行中，就被訴事實為有罪之陳述，經本院合議庭認合於刑事
    訴訟法第273條之1 第1項之規定，裁定進行簡式審判程序，
    合先敘明。
二、訊據被告對於其於上開時、地酒後駕駛車號BB-712號營業大
    客車，與被害人甲○○所騎乘之車號BXB-889 號重型機車正
    面發生碰撞，致其受有頭部外傷併瀰漫性軸突損傷及薄層硬
    膜下出血於小腦天幕之傷害（傷害部分未據告訴），且於肇
    事後，未立即停車採取救護或其他必要措施，反駕車逃逸之
    事實，迭於警詢、偵訊及本院審理時坦承不諱（參偵查卷第
    8 至13頁、第54至55頁及本院94年5月25日之審判筆錄），
    核與證人馮阿水、吳春生及尤聖中於警詢證述情節相符（第
    14頁至20頁）。而被告於94年2月14日凌晨1時19分許，為警
    測試之吐氣所含酒精成份為0.6 3毫克乙節，有酒精測試單1
    紙及刑法第185條之3案件測試觀察紀錄表（見偵察卷第24頁
    、第28頁、第29貢）足憑。依照交通部運輸研究所79年8 月
    對駕駛人行為之研究（酒醉駕車對駕駛行為之分析研究）指
    出：吐氣每公升酒精含量0.25mg等於血液中酒精濃度（Bloo
    d Alcohol Concentration簡稱BAC）百分之0.05（亦即每10
    0ml血液中含50mg酒精），而1.BAC到達百分之0.03至0.05時
    ，對駕駛能力之影響為：多數駕駛人心境逐漸虛幻不定、視
    覺與反應靈敏性減弱、對速度及距離的判斷力差。對心理行
    為之影響為：觀察力逐漸欠缺、心情漸趨輕鬆、自信心增加
    、多話、精神狀態處於陶醉感。2.BAC到達百分之0.05 至百
    分之0.08時，對駕駛能力之影響為：反應遲鈍、駕駛能力受
    損、遲而不決或決而不行。對心理行為之影響為：情緒鬆弛
    、感情與行為趨向誇張、肌肉不協調、精神處於興奮狀態。
    3.BAC到達百分之0.08至百分之0.15 時，對駕駛能力之影響
    為：判斷力嚴重受到影響、體能與精神協調受損、駕駛之體
    能困難增加。對心理行為之影響為：產生情緒異常現象、步
    伐不平穩、言語不清、反應惡劣、記憶及判斷力受損、精神
    處於錯亂狀態。4.超過百分之0.5 ，對駕駛人能力之影響為
    ：無法開車。對心理行為之影響為：爛醉如泥、失去知覺可
    能致死、精神處於昏睡狀態。本案被告飲酒後之吐氣既為0.
    63MG/L，相當於BAC為百分之0.12 ，參酌被告因飲酒後未能
    注意車前狀況，致迎面撞擊被害人甲○○所騎乘之重型機車
    ，足見被告當時之判斷力、精神協調、駕駛體能及精神狀態
    已明顯達到不能安全駕駛動力交通工具而駕駛之程度，此並
    有記載本件事故發生情形之道路交通事故調查報告表1 份、
    道路交通事故現場圖1紙及車禍現場照片18 幀附卷可佐（參
    上開偵查卷第30至41頁）。再按汽車行駛時，駕駛人應注意
    車前狀況，並隨時採取必要之安全措施；汽車駕駛人於飲酒
    後其吐氣所含酒精成分超過每公升0.25毫克以上者，不得駕
    車，道路交通安全規則第94條第3 項、第114條第2款分別定
    有明文。本案被告駕駛營業大客車自應注意上述道路交通安
    全規定，且依當時之天候晴、夜間無照明、路面乾燥、無缺
    陷、無障礙物、視距良好等情，有前開道路交通事故調查表
    在卷可查，且被告當時並無不能注意之情事，竟疏未注意車
    前狀況，貿然於酒後行駛，以致肇事，則其對於本件肇事顯
    有過失甚明。而被害人因本件車禍受有外傷併瀰漫性軸突損
    傷、薄層硬膜下出血於小腦天幕之傷害，併有診斷證明書在
    卷可查（參上開偵查卷第45頁）。末被告於案發前，雖有喝
    酒，惟酒後意識仍清楚，業據被告自承在卷，足見被告行為
    時未達心神喪失或精神耗弱程度，容無疑義，況藉飲酒自陷
    於精神障礙狀態為犯行，亦不得減免任何罪責。綜上，本案
    事證明確，被告肇事逃逸及不能安全駕駛動力交通工具等犯
    行均堪認定，應予依法論科。
三、核被告乙○○於飲酒後已達不能安全駕駛之狀態，猶駕駛營
    業大客車，係犯刑法第185條之3之服用酒類，不能安全駕駛
    動力交通工具而駕駛罪；其肇事後逃逸，係犯刑法第185 條
    之4 之肇事逃逸罪。又被告於肇事後在未被有偵查犯罪職權
    之機關或公務員查知其為犯人前，即向新竹市警察局第3 分
    局中華派出所警員葉坤山自承其為肇事之人並表示願受裁判
    之意而自首並接受偵訊，應依刑法第62條前段之規定減輕其
    刑。被告所犯前開2 罪，主觀上之可歸責事由係屬各別，且
    係先後起意為之，構成要件又不相同，自應分論併罰。爰審
    酌被告之品行、酒後駕車之過失程度、所生危害、犯罪後尚
    知悔改之態度、已與被害人及其家屬達成民事和解（此有和
    解書影本1 份在卷足參）等一切情狀，分別量處如主文所示
    之刑，並依刑法第51條第5 款規定合併定其應執行之刑。末
    查被告未曾受有期徒刑以上刑之宣告，此有臺灣高等法院被
    告前案紀錄在卷可徵，其因一時短於思慮而觸犯刑章，經此
    教訓後，當知所警惕而無再犯之虞，所宣告之刑，本院認以
    暫不執行為適當，爰併予宣告如主文所示之緩刑，以勵來茲
    而啟自新。
據上論斷，應依刑事訴訟法第273條之1第1項、第299條第1項前
段，刑法第185條之3、第185條之4、第51條第5款、第62條、第
74條第1款，判決如主文。
本案經檢察官許麗美到庭執行職務。
中　　華　　民　　國　　94　　年　　6　　月　13　　　日
                  交通法庭法  官  彭淑苑
如不服本判決，應於判決送達後10日內向本院提出上訴狀（應附
繕本），上訴於臺灣高等法院。
以上正本證明與原本無異。
中　　華　　民　　國　　94　　年　　6　　月　13　　　日
                          書記官  李佩真
附錄本案論罪科刑法條：
刑法第185條之3
服用毒品、麻醉藥品、酒類或其他相類之物，不能安全駕駛動力
交通工具而駕駛者，處1年以下有期徒刑、拘役或3萬元以下罰金
。
刑法第185條之4：
駕駛動力交通工具肇事，致人死傷而逃逸者，處6月以上5年以下
有期徒刑。
